# 关于外币报表折算的半年度年平均汇率怎么算？

提问人：yihaoshanghai 时间：2016-08-10 09:30:58
请教各位老师， 1 、外币报表折算利润表或者现金流量表时使用的当期或者当年度平均汇率怎么计算？有地方可以查询吗? 2、折算外币现金流量表时，是不是经营活动，投资活动，筹资活动的折算都用平均汇率，而期初及期末现金等价物是用即期汇率折算的？差异轧入汇率变动对现金及现金等价物的影响中? 谢谢！

回答人：chenyiwei
1 、没有明确规定平均汇率的计算方法。常见方法有：（年初汇率＋期末汇率）／ 2 ；（年初汇率＋各月月末汇率）／（报告期内月份数＋ 1 ）；等等。关键是一旦确定了其中一种方法，就应当保持一贯运用。 2 、可以。